臺灣嘉義地方法院刑事判決
111年度訴字第355號
公  訴  人  臺灣嘉義地方檢察署檢察官
被      告  LE TRONG NGOC




指定辯護人  本院約聘辯護人  張家慶
上列被告因違反毒品危害防制條例案件，經檢察官提起公訴(111
年度偵字第5069號、111年度偵字第6868號)，本院判決如下：
    主  文
甲 ○○ ○○      犯如附表所示之罪，各處如附表所示之刑(含沒
收)。應執行有期徒刑柒年陸月，沒收部分併執行之。
    犯 罪 事 實
一、甲 ○○ ○○      明知甲基安非他命、愷他命、氯甲基卡西酮
    、氯二甲基卡西酮、2-胺基-5-硝基二苯酮分別為毒品危害
    防制條例所列管之第二級、第三級、第四級毒品，依法不得
    混合上開毒品販賣，竟分別有以下犯行：
(一)於附表編號1至17所示之時間、地點，基於販賣第二級毒品
    甲基安非他命以營利之犯意，以行動電話門號0000000000號
    (下稱系爭門號)為聯絡工具，分別販賣附表編號1至17所示
    金額之甲基安非他命予陳文俊，共17次。
(二)同時基於販賣第二級毒品甲基安非他命、販賣第三級毒品愷
    他命、販賣混合第三級、第四級毒品咖啡包以營利之犯意，
    先於民國111年5月6日某時許，在不詳地點，向黎氏翠瓊(由
    檢察官另案偵辦中)販入愷他命2包、毒品咖啡包5包(內含氯
    甲基卡西酮、氯二甲基卡西酮、2-胺基-5-硝基二苯酮，下
    稱系爭混合毒品咖啡包)，欲伺機轉賣他人以牟利，同日復
    以系爭門號為聯絡工具，與陳文俊合意於附表編號18所示之
    時間、地點，交易1包新臺幣2,000元之甲基安非他命，迨甲
     ○○ ○○      到場進行交易時，未及售出甲基安非他命，即
    為警方查獲而未遂，並當場扣得甲基安非他命5包(驗餘淨重
    合計：0.897公克，起訴書誤載為7包)、愷他命2包(驗餘淨
    重合計：0.677公克)、系爭混合毒品咖啡包5包、行動電話1
    支(含系爭門號SIM卡1枚)，故未出售愷他命、系爭混合毒品
    咖啡包得逞，而悉上情。
二、案經嘉義縣警察局民雄分局報告嘉義地方檢察署檢察官偵查
    起訴。
    理  由
壹、證據能力
一、本判決認定事實所引用之被告以外之人於審判外之言詞或書
    面陳述等供述證據，因當事人均對證據能力方面表示同意作
    為證據，而本院審酌各該證據作成時之情況，核無違法不當
    或證明力明顯過低之瑕疵，亦認以之作為證據應屬適當，是
    依刑事訴訟法第159條之5第1項之規定，認均有證據能力。
二、至其餘資以認定被告犯罪事實之非供述證據(詳後述)，亦查
    無違反法定程序取得之情形，依刑事訴訟法第158條之4反面
    規定，亦具證據能力，合先敘明。
貳、認定犯罪事實之證據及理由
一、上揭犯罪事實，業據被告甲 ○○ ○○      分別於警詢、偵查
    、本院羈押訊問及審理中均坦承不諱(見警卷一第1至6頁；
    警卷二第3至16頁；5069偵卷第21至24頁、第29至35頁、第2
    13至225頁、第233至249頁；聲羈卷第19至25頁；本院卷第1
    9至24頁、第65至78頁、第83頁、第166頁)，並經證人即購
    毒者陳文俊於警詢及偵查中證述明確(見警卷二第24至35頁
    ；5069偵卷第87至92頁、第101至106頁、第187至207頁)，
    復有受搜索同意書、搜索、扣押筆錄、扣押物品目錄表、收
    據各1 份、查獲現場照片7張、扣案物照片及扣案手機通聯
    紀錄截圖20張、嘉義縣警察局民雄分局大美派出所111年6月
    10日職務報告1份、黎重玉與陳文俊之通訊軟體ZALO對話紀
    錄截圖及監視錄影翻拍照片75張、監視器及毒品交易位置圖
    1 張、毒品交易現場照片2 張、扣押物品清單3份、贓證物
    品保管單1份、本院111 年7 月5 日、111 年7 月14日、111
     年7 月21日電話紀錄各1 份、嘉義縣警察局民雄分局111年
    7月22日 嘉民警偵字第1110023131 刑事案件報告書1份、嘉
    義縣警察局民雄分局111年8月9日 嘉民警偵字第1110025022
    號函暨高雄市立凱旋醫院111年6月7日高市凱醫驗字第73603 
    號濫用藥物成品檢驗鑑定書、內政部警政署刑事警察局111年
    7月15日 刑鑑字第1110057087號鑑定書、指認犯罪嫌疑紀錄
    表1 份附卷可稽(見警卷一第7 至18頁；警卷二第1頁、第17
    至23頁、第37至39頁、第47至75頁；5069偵卷第71至73頁、
    第95至99頁、第115 至171頁、第263 至293頁；本院卷第37
    頁、第53至55頁、第95至101頁、第103至113頁、第153 至1
    60頁)。足認被告之任意性自白與事實相符，得採為認定事
    實之證據。
二、我國查緝毒品之施用或販賣一向執法甚嚴，對於販賣毒品者
    尤科以重度刑責，又販賣毒品既係違法行為，當非可公然為
    之，亦無公定價格，且容易分裝並增減份量，而每次買賣之
    價量，可能隨時依雙方關係深淺、資力、需求量及對行情之
    認知、來源是否充裕、查緝是否嚴謹、購買者被查獲時供述
    購買對象之可能風險之評估等情形，而異其標準，非可一概
    而論；而買受毒品之人通常亦無法探知販毒者賺取利潤幾何
    ，是販賣毒品之利得，除販毒者坦承犯行或價量俱臻明確外
    ，委難察得實情，販賣之人從價差或量差中牟利之方式雖異
    ，其意圖營利之販賣行為則同一。是以因甲基安非他命、愷
    他命、氯甲基卡西酮、氯二甲基卡西酮、2-胺基-5-硝基二
    苯酮量微價高，販賣者率有利益可圖，被告販賣甲基安非他
    命、愷他命、氯甲基卡西酮、氯二甲基卡西酮、2-胺基-5-
    硝基二苯酮，如無利益可得，又豈會甘冒遭警查獲可能處以
    重刑之風險而如此作為，而被告坦承其販賣甲基安非他命予
    上開證人，並於本院審理時自承：我自己沒有施用毒品的習
    慣，扣案甲基安非他命、愷他命跟毒品咖啡包都是進貨要來
    賣的，以此多賺點價差跟利潤等語(見本院卷第87至88頁)。
    足證被告係從販入與賣出之價差汲取利潤，其本案販賣甲基
    安非他命、意圖販賣而持有愷他命、系爭混合毒品咖啡包等
    犯行均具有意圖營利之目的，至為灼然。
三、綜上所述，本案事證明確，被告前揭犯行均堪認定，應依法
    論科。
參、論罪科刑
一、論罪：
(一)按所謂販賣行為，須有營利之意思，方足構成。刑罰法律所
    規定之販賣罪，類型為(1)意圖營利而販入，(2)意圖營利而
    販入並賣出，(3)基於販入以外之其他原因而持有，嗣意圖
    營利而賣出等類型。行為人持有毒品之目的，既在於販賣，
    不論係出於原始持有之目的，抑或初非以營利之目的而持有
    ，嗣變更犯意，意圖販賣繼續持有，均與意圖販賣而持有毒
    品罪之要件該當。次按甲基安非他命、愷他命、氯甲基卡西
    酮、氯二甲基卡西酮、2-胺基-5-硝基二苯酮分別為毒品危
    害防制條例第2條第2項第2款、第3款、第4款之第二級、第
    三級、第四級毒品。是核被告所為，分別係犯毒品危害防制
    條例第4條第2項之販賣第二級毒品罪、同條例第4條第6項、
    第2項之販賣第二級毒品未遂罪、同條例第5條第3項之意圖
    販賣而持有第三級毒品罪、同條例第9條第3項暨第5條第3項
    、第4項之意圖販賣而持有第三級毒品混合第四級毒品罪；
    起訴書漏未論列意圖販賣而持有第三級毒品罪、意圖販賣而
    持有第三級毒品混合第四級毒品罪部分，應予補充。
(二)被告出售前單純持有甲基安非他命之低度行為，均應為販賣
    之高度行為所吸收，不另論罪。又被告於同日以一行為觸犯
    上開販賣第二級毒品未遂罪、意圖販賣而持有第三級毒品罪
    、意圖販賣而持有第三級毒品混合第四級毒品罪共3罪名，
    為想像競合犯，應從一情節較重之販賣第二級毒品未遂罪處
    斷。又被告所犯上開販賣第二級毒品、販賣第二級毒品未遂
    罪共18罪，犯意各別、行為互殊，應予分論併罰。
(三)按檢察官就犯罪事實一部起訴者，其效力及於全部，刑事訴
    訟法第267條定有明文。揆諸被告於本院審理中之供述(見本
    院卷第88頁、第171頁)，足知被告係於附表編號18所示日期
    當天購入扣案之愷他命及系爭混合毒品咖啡包，伺機出售，
    是此部分犯行均與起訴書所載之犯罪事實間具有裁判上一罪
    關係，均為檢察官起訴效力所及，復經本院當庭告知被告(
    見本院卷第164至165頁)，無礙其防禦權之行使，本院自得
    併予審理。
二、科刑：
(一)按犯第四條至第八條之罪於偵查及歷次審判中均自白者，減
    輕其刑，毒品危害防制條例第17條第2項定有明文。本條規
    定之立法目的，在利用減刑之寬典，鼓勵犯該條例第4條至
    第8條之罪者，自白犯罪，衷心悔改，獲得重生。有鑑於毒
    品危害防制條例第4條至第8條所規定犯罪之處罰內容均非輕
    微，願意勇於面對而不推諉卸責者，當深具決心與勇氣，外
    界對類此有心懺悔遷善者，當給予高度鼓勵。是以法院援引
    適用該條項之規定時，應採取較為寬鬆之標準，方能貫徹並
    發揮增訂該條項之良法美意，同時並可節省司法調查之勞費
    。查被告對於本案犯罪事實均先後於警詢、偵查及審理時自
    白不諱，業如上述，揆諸前揭所舉之立法目的及實務見解，
    符合毒品危害防制條例第17條第2項之規定，是被告本案所
    涉之犯行，均應依法減輕其刑。
(二)按犯第4條至第8條、第10條或第11條之罪，供出毒品來源，
    因而查獲其他正犯或共犯者，減輕或免除其刑，毒品危害防
    制條例第17條第1項定有明文。其立法旨意在於鼓勵被告具
    體提供其毒品上游，擴大追查毒品來源，俾有效斷絕毒品之
    供給，以杜絕毒品泛濫，祇須被告願意供出毒品來源之上手
    ，因而查獲其他正犯或共犯者，即可邀減輕或免除其刑之寬
    典。所謂「供出毒品來源，因而查獲」，係指被告詳實供出
    毒品來源之具體事證，因而使有偵查(或調查)犯罪職權之公
    務員知悉而對之發動偵查(或調查)，並因而查獲者而言。查
    被告於警詢中曾供稱其販售之甲基安非他命來源為綽號「玄
    姐」之越南籍女子，並於警詢中就其購買毒品海洛因及甲基
    安非他命之上手黎氏翠瓊指認在案，復提供其向藥頭購買毒
    品之次數、時間、地點及毒品數量等資訊，致警方積極對黎
    氏翠瓊發動偵查作為，嗣後並因被告供出毒品來源，而查獲
    綽號玄姐之藥頭黎氏翠瓊，並將黎氏翠瓊移送至地檢署偵辦
    ，有嘉義縣警察局民雄分局111年7月22日嘉民警偵字第1110
    023131號函暨刑事案件移送書1份(見本院卷第107至113頁)
    在卷可考。職是，被告供出毒品上手因而查獲等情，應堪認
    定，其符合毒品危害防制條例第17條第1項之規定，故被告
    所涉附表編號17至18部分之犯行，均應依法減輕其刑。此部
    分併依法遞減輕之。
(三)按所謂販賣，除有特別情形外，必須出賣人將販賣標的物移
    轉於買受人，使其取得該物之所有權，始足當之，倘標的物
    尚未移轉交付於買受人，自難謂販賣行為已經完成。對刑事
    法之販賣罪而言，亦唯有出賣人將販賣物之所更權交付移轉
    於買受人，始具備販賣罪構成要件之所有要素，而為犯罪既
    遂。如行為人僅實行犯意，而購入標的物，尚未將之移轉交
    付於買受人，應祇是犯罪行為之著手，難認已達於犯罪既遂
    之程度，此亦為人民所認知之法律感情，而為一般社會通念
    所接受。亦即販賣行為之既、未遂，端賴標的物之是否交付
    而定(最高法院101年度台上字第5830號判決要旨參照)。是
    附表編號18部分，被告業已著手購入甲基安非他命，並與證
    人陳文俊洽談好交易細節，惟因員警即時查獲而未出售得逞
    ，為未遂犯，爰依刑法第25條第2項規定，按既遂犯之刑減
    輕之。此部分併依法遞減輕之。
(四)爰審酌被告正當壯年、思慮成熟，且身體健全卻不思以正確
    管道謀生，販賣甲基安非他命，並販入愷他命、混合毒品咖
    啡包，欲伺機出售獲利，助長施用毒品之歪風，長遠而言對
    社會秩序實有不利影響，實當懲戒，另斟酌其無犯罪前科之
    素行狀況、犯後坦承犯行之態度，兼衡本案被告販賣、意圖
    販賣持有毒品之種類、數量等侵害法益程度、犯罪手段及動
    機等節，暨其於本院審理中自陳：1.高中肄業之智識程度，
    2.已婚、有2個小孩(均未成年)之家庭生活狀況，及3.須扶
    養配偶、小孩及母親之經濟狀況(見本院卷第171頁)等一切
    情狀，分別量處如附表所示之刑。
(五)按數罪併罰之定應執行之刑，係出於刑罰經濟與責罰相當之
    考量，並非予以犯罪行為人或受刑人不當之利益，為一種特
    別的量刑過程，相較於刑法第57條所定科刑時應審酌之事項
    係對一般犯罪行為之裁量，定應執行刑之宣告，乃對犯罪行
    為人本身及所犯各罪之總檢視，除應考量行為人所犯數罪反
    應出之人格特性，並應權衡審酌行為人之責任與整體刑法目
    的及相關刑事政策，在量刑權之法律拘束性原則下，依刑法
    第51條第5款之規定，採限制加重原則，資為量刑自由裁量
    權之外部界限，並應受法秩序理念規範之比例原則、平等原
    則、責罰相當原則、重複評價禁止原則等自由裁量權之內部
    抽象價值要求界限之支配，使以輕重得宜，罰當其責，俾符
    合法律授與裁量權之目的，以區別數罪併罰與單純數罪之不
    同，兼顧刑罰衡平原則(最高法院100年度台上字第21號判決
    意旨參照)。又數罪併罰定應執行刑之裁量標準，法無明文
    ，然其裁量仍應兼衡罪責相當及特別預防之刑罰目的，具體
    審酌整體犯罪過程之各罪關係(例如各行為彼此間之關聯性《
    數罪間時間、空間、法益之異同性》、所侵害法益之專屬性
    或同一性、數罪對法益侵害之加重效應等)及罪數所反應行
    為人人格及犯罪傾向等情狀綜合判斷，為妥適之裁量，仍有
    比例原則及公平原則之拘束，倘違背此內部界限而濫用其裁
    量，仍非適法(最高法院104年度台抗字第718號裁定意旨參
    照)。因之，刑法第51條數罪併罰定執行刑之立法方式，非
    以累加方式定應執行刑，如以實質累加之方式定應執行刑，
    則處罰之刑度顯將超過其行為之不法內涵，而違反罪責原則
    ，及考量因生命有限，刑罰對被告造成之痛苦程度，係隨刑
    度增加而生加乘效果，而非以等比方式增加，是則以隨罪數
    增加遞減其刑罰之方式，當足以評價被告行為之不法性之法
    理(即多數犯罪責任遞減原則)，且定應執行刑之裁量時，亦
    應考量罪責相當、刑罰目的、各罪關係、侵害法益及罪數暨
    行為人人格及犯罪傾向等情狀綜合判斷。準此，本案應依上
    述實務見解揭示之限制加重原則，就被告附表所示犯行，併
    定其應執行之刑如主文所示。
三、沒收：
(一)按查獲之第一、二級毒品及專供製造或施用第一、二級毒品
    之器具，不問屬於犯罪行為人與否，均沒收銷燬之，毒品危
    害防制條例第18條第1項前段定有明文。查扣案之白色結晶5
    包(共計驗餘淨重0.897公克)，經送高雄市立凱旋醫院以氣
    相層析串聯質譜法鑑定，確檢出甲基安非他命成分，有上開
    濫用藥物成品檢驗鑑定書附卷可佐，堪認此部分扣案物品確
    係第二級毒品甲基安非他命，揆諸首揭規定，不問屬於犯罪
    行為人與否，應於附表編號18之主文項下宣告沒收銷燬。又
    盛裝上開毒品之包裝袋5只，因其上殘留之毒品難以析離，
    且無析離之實益及必要，應視同毒品，亦應依毒品危害防制
    條例第18條第1項前段之規定，宣告沒收銷燬。而鑑驗所耗
    損之第二級毒品部分，既經鑑定機關取樣而鑑析用罄，足認
    該部分之毒品業已滅失，爰不另宣告沒收銷燬。
(二)按毒品危害防制條例第18條第1項前段之規定，應予「沒收
    銷燬」之毒品，以經查獲之第1、2級毒品為限。又毒品依其
    成癮性、濫用性及對社會危害性，共分為四級，施用或持有
    第3、4級毒品，因其可罰性較低，該條例除就持有第3、4級
    毒品純質淨重20公克以上設有處罰規定外，未另設處罰之規
    定，然鑑於第3、4級毒品均係管制藥品，特於同條例第11條
    之1明定無正當理由，不得擅自持有；第18條第1項後段復規
    定查獲之第3、4級毒品，無正當理由而擅自持有者，均「沒
    入銷燬」之，從而，依同條例第18條第1項後段應沒入銷燬
    之毒品，專指查獲施用或持有之第3、4級毒品，但不構成犯
    罪行為者而言，如販賣第3級毒品既屬同條例相關法條明文
    規定處罰之犯罪行為，即非該條項應依行政程序沒入銷燬之
    範圍，但該行為既已構成犯罪，則該毒品即屬不受法律保護
    之違禁物，自應回歸刑法之適用(最高法院96年度台上字第8
    84號、98年度台上字第2889號、99年度台上字第338號判決
    意旨參照)。次按違禁物，不問屬於犯罪行為人與否，沒收
    之，刑法第38條第1項定有明文。是以，扣案愷他命、系爭
    混合毒品咖啡包，均屬被告涉犯意圖販賣第三級(混合)第四
    級毒品罪所購入之違禁物，業如上述，且有上開濫用藥物成
    品檢驗鑑定書、鑑定書存卷可證，揆諸上開實務見解意旨，
    自均應依法於附表編號18之主文項下宣告沒收。又盛裝上開
    毒品之外包裝，因其上殘留之毒品難以析離，且無析離之實
    益及必要，應視同毒品，亦應依法宣告沒收。而鑑驗所耗損
    之第三級、第四級毒品部分，既經鑑定機關取樣而鑑析用罄
    ，足認該部分之毒品業已滅失，爰不另宣告沒收。
(三)按犯第四條至第九條、第十二條、第十三條或第十四條第一
    項、第二項之罪者，其供犯罪所用之物，不問屬於犯罪行為
    人與否，均沒收之，毒品危害防制條例第19條第1項定有明
    文。經查，扣案之行動電話1支(含系爭門號之SIM卡1枚)，
    屬被告所有供其涉犯本案所用之物，業據被告於本院審理中
    供陳在卷(見本院卷第88頁)，自應依法於附表編號1至18之
    主文項下宣告沒收。
(四)按犯罪所得，屬於犯罪行為人者，沒收之，刑法第38條之1
    第1項前段定有明文。查被告本案販賣第二級毒品，各實際
    取得附表編號1至17所示之對價，業據被告於本院審理中坦
    承明確(見本院卷第88頁)。前揭部分之價金均屬被告本案犯
    罪所得，應依法分別於附表編號1至17之主文項下宣告沒收
    ，然因未扣案，於全部或一部不能沒收或不宜執行沒收時，
    追徵其價額。
據上論斷，應依刑事訴訟法第299條第1項前段，毒品危害防制條
例第4條第2項、第6項、第5條第3項、第4項、第9條第3項、第17
條第1項、第2項、第18條第1項前段、第19條第1項，刑法第11條
、第25條第2項、第55條、第51條第5款、第38條第1項、第38條
之1第1項前段、第3項，判決如主文。
本案經檢察官李志明提起公訴，檢察官林津鋒到庭執行職務。
中　　華　　民　　國　　111 　年　　 9　　月　　13　　日
                  刑事第五庭    審判長法　官  張志偉
　　　　　　　　　                    法  官  陳盈螢
　　　　　　　　　                    法  官　余珈瑢
以上正本證明與原本無異。
如不服本判決應於收受判決後20日內向本院提出上訴書狀，並應
敘述具體理由；其未敘述上訴理由者，應於上訴期間屆滿後20日
內向本院補提理由書（均須按他造當事人之人數附繕本）「切勿
逕送上級法院」。　　　　　
中　　華　　民　　國　　111 　年　　9 　　月　　13　　日

                                      書記官  賴心瑜

附錄本案論罪法條：
毒品危害防制條例第4條第2項、第6項。　　　　　　　　　　
製造、運輸、販賣第二級毒品者，處無期徒刑或10年以上有期徒
刑，得併科新臺幣1千5百萬元以下罰金。
前五項之未遂犯罰之。
毒品危害防制條例第5條第3項、第4項。　
意圖販賣而持有第三級毒品者，處3年以上10年以下有期徒刑，
得併科新臺幣3百萬元以下罰金。
意圖販賣而持有第四級毒品或專供製造、施用毒品之器具者，處
1年以上7年以下有期徒刑，得併科新臺幣1百萬元以下罰金。
毒品危害防制條例第9條第3項。　
犯前五條之罪而混合二種以上之毒品者，適用其中最高級別毒品
之法定刑，並加重其刑至二分之一。

附表：
編號 交易時間 交易地點 交易金額 (新臺幣) 犯罪行為 所犯罪名及所處宣告刑 1 111年4月4日15時51分許 嘉義縣○○鄉○○路000號旁空地之車牌號碼0000-00號自用小客車內 2,000元 黎重玉於前開時間、地點，以前開金額販賣毒品甲基安非他命1包予陳文俊 甲 ○○ ○○      販賣第二級毒品，處有期徒刑伍年肆月。扣案之行動電話1支(含系爭門號之SIM卡1枚)沒收；未扣案之犯罪所得新臺幣貳仟元沒收，如全部或一部不能沒收或不宜執行沒收時，追徵其價額。 2 111年4月5日8時5分許 嘉義縣○○鄉○○路000號旁空地之車牌號碼0000-00號自用小客車內 2,000元（尚未收款） 黎重玉於前開時間、地點，以前開金額販賣毒品甲基安非他命1包予陳文俊 甲 ○○ ○○      販賣第二級毒品，處有期徒刑伍年肆月。扣案之行動電話1支(含系爭門號之SIM卡1枚)沒收。 3 111年4月6日18時7分許 嘉義縣○○鄉○○路000號萊爾富超商前之車牌號碼0000-00號自用小客車內 2,000元 黎重玉於前開時間、地點，以前開金額販賣毒品甲基安非他命1包予陳文俊 甲 ○○ ○○      販賣第二級毒品，處有期徒刑伍年肆月。扣案之行動電話1支(含系爭門號之SIM卡1枚)沒收；未扣案之犯罪所得新臺幣貳仟元沒收，如全部或一部不能沒收或不宜執行沒收時，追徵其價額。 4 111年4月7日20時5分許 嘉義縣○○鄉○○路000號旁空地之車牌號碼0000-00號自用小客車內 2,000元（尚未收款） 黎重玉於前開時間、地點，以前開金額販賣毒品甲基安非他命1包予陳文俊 甲 ○○ ○○      販賣第二級毒品，處有期徒刑伍年肆月。扣案之行動電話1支(含系爭門號之SIM卡1枚)沒收。 5 111年4月12日17時50分許 嘉義縣○○鄉○○路000號旁空地之車牌號碼0000-00號自用小客車內 2,000元（僅收取1000元） 黎重玉於前開時間、地點，以前開金額販賣毒品甲基安非他命1包予陳文俊 甲 ○○ ○○      販賣第二級毒品，處有期徒刑伍年肆月。扣案之行動電話1支(含系爭門號之SIM卡1枚)沒收；未扣案之犯罪所得新臺幣壹仟元沒收，如全部或一部不能沒收或不宜執行沒收時，追徵其價額。 6 111年4月13日17時49分許 嘉義縣○○鄉○○路000號旁空地之車牌號碼0000-00號自用小客車內 2,000元（僅收取1000元） 黎重玉於前開時間、地點，以前開金額販賣毒品甲基安非他命1包予陳文俊 甲 ○○ ○○      販賣第二級毒品，處有期徒刑伍年肆月。扣案之行動電話1支(含系爭門號之SIM卡1枚)沒收；未扣案之犯罪所得新臺幣壹仟元沒收，如全部或一部不能沒收或不宜執行沒收時，追徵其價額。 7 111年4月14日17時51分許 嘉義縣○○鄉○○路000號旁空地之車牌號碼0000-00號自用小客車內 2,000元（尚未收款） 黎重玉於前開時間、地點，以前開金額販賣毒品甲基安非他命1包予陳文俊 甲 ○○ ○○      販賣第二級毒品，處有期徒刑伍年肆月。扣案之行動電話1支(含系爭門號之SIM卡1枚)沒收。 8 111年4月16日12時52分許 嘉義縣○○鄉○○路000號旁空地之車牌號碼0000-00號自用小客車內 2,000元（尚未收款） 黎重玉於前開時間、地點，以前開金額販賣毒品甲基安非他命1包予陳文俊 甲 ○○ ○○      販賣第二級毒品，處有期徒刑伍年肆月。扣案之行動電話1支(含系爭門號之SIM卡1枚)沒收。 9 111年4月16日22時25分許 嘉義縣○○鄉○○路000號旁空地之車牌號碼0000-00號自用小客車內 2,000元（尚未收款） 黎重玉於前開時間、地點，以前開金額販賣毒品甲基安非他命1包予陳文俊 甲 ○○ ○○      販賣第二級毒品，處有期徒刑伍年肆月。扣案之行動電話1支(含系爭門號之SIM卡1枚)沒收。 10 111年4月17日16時12分許 嘉義縣○○鄉○○路000號旁空地之車牌號碼0000-00號自用小客車內 2,000元（尚未收款） 黎重玉於前開時間、地點，以前開金額販賣毒品甲基安非他命1包予陳文俊 甲 ○○ ○○      販賣第二級毒品，處有期徒刑伍年肆月。扣案之行動電話1支(含系爭門號之SIM卡1枚)沒收。 11 111年4月17日18時52分許 嘉義縣○○鄉○○路000號旁空地之車牌號碼0000-00號自用小客車內 2,000元（尚未收款） 黎重玉於前開時間、地點，以前開金額販賣毒品甲基安非他命1包予陳文俊 甲 ○○ ○○      販賣第二級毒品，處有期徒刑伍年肆月。扣案之行動電話1支(含系爭門號之SIM卡1枚)沒收。 12 111年4月22日18時許 嘉義縣○○鄉○○路000號旁空地之車牌號碼0000-00號自用小客車內 1,000元 黎重玉於前開時間、地點，以前開金額販賣毒品甲基安非他命1包予陳文俊 甲 ○○ ○○      販賣第二級毒品，處有期徒刑伍年貳月。扣案之行動電話1支(含系爭門號之SIM卡1枚)沒收；未扣案之犯罪所得新臺幣壹仟元沒收，如全部或一部不能沒收或不宜執行沒收時，追徵其價額。 13 111年4月23日13時29分許 嘉義縣○○鄉○○路000號旁空地之車牌號碼0000-00號自用小客車內 2,000元（尚未收款） 黎重玉於前開時間、地點，以前開金額販賣毒品甲基安非他命1包予陳文俊 甲 ○○ ○○      販賣第二級毒品，處有期徒刑伍年肆月。扣案之行動電話1支(含系爭門號之SIM卡1枚)沒收。 14 111年4月28日18時5分許 嘉義縣○○鄉○○路000號旁空地之車牌號碼0000-00號自用小客車內 2,000元（尚未收款） 黎重玉於前開時間、地點，以前開金額販賣毒品甲基安非他命1包予陳文俊 甲 ○○ ○○      販賣第二級毒品，處有期徒刑伍年肆月。扣案之行動電話1支(含系爭門號之SIM卡1枚)沒收。 15 111年4月30日18時38分許 嘉義縣○○鄉○○路000號旁空地之車牌號碼0000-00號自用小客車內 2,000元 黎重玉於前開時間、地點，以前開金額販賣毒品甲基安非他命1包予陳文俊 甲 ○○ ○○      販賣第二級毒品，處有期徒刑伍年肆月。扣案之行動電話1支(含系爭門號之SIM卡1枚)沒收；未扣案之犯罪所得新臺幣貳仟元沒收，如全部或一部不能沒收或不宜執行沒收時，追徵其價額。 16 111年5月2日19時38分許 嘉義縣○○鄉○○路000號旁空地之車牌號碼0000-00號自用小客車內 2,000元（僅收取500元） 黎重玉於前開時間、地點，以前開金額販賣毒品甲基安非他命1包予陳文俊 甲 ○○ ○○      販賣第二級毒品，處有期徒刑伍年肆月。扣案之行動電話1支(含系爭門號之SIM卡1枚)沒收；未扣案之犯罪所得新臺幣伍佰元沒收，如全部或一部不能沒收或不宜執行沒收時，追徵其價額。 17 111年5月5日18時4分許許 嘉義縣○○鄉○○路000號「萊爾富超商」前之車牌號碼0000-00號自用小客車內 2,000元 黎重玉於前開時間、地點，以前開金額販賣毒品甲基安非他命1包予陳文俊 甲 ○○ ○○      販賣第二級毒品，處有期徒刑貳年。扣案之行動電話1支(含系爭門號之SIM卡1枚)沒收；未扣案之犯罪所得新臺幣貳仟元沒收，如全部或一部不能沒收或不宜執行沒收時，追徵其價額。 18 111年5月6日18時8分許 嘉義縣○○鄉○○路000號「萊爾富超商」前之車牌號碼0000-00號自用小客車內 2,000元 (尚未收款) 黎重玉於前開時間、地點，欲以前開金額販賣毒品甲基安非他命1包予陳文俊時，即遭查獲而未遂 甲 ○○ ○○      販賣第二級毒品，未遂，處有期徒刑壹年。扣案之甲基安非他命伍包(含分裝袋伍只)均沒收銷燬；扣案之愷他命貳包(含分裝袋貳只)、系爭混合毒品咖啡包伍包(含分裝袋伍只)、行動電話1支(含系爭門號之SIM卡1枚)均沒收。